臺灣雲林地方法院刑事判決　　　　　　　 96年度易字第568號
公　訴　人　臺灣雲林地方法院檢察署檢察官
被　　　告　丙○○
　　　　　　　　　　　（
指定辯護人　本院公設辯護人乙○○
上列被告因竊盜案件，經檢察官提起公訴（96年度偵字第4656號
），因被告就被訴事實為有罪之陳述，經本院告知簡式審判程序
意旨，並聽取公訴人、被告及辯護人意見後，裁定改依簡式審判
程序審理，判決如下：
    主  文
丙○○犯竊盜罪，累犯，處有期徒刑捌月。
    事  實
一、丙○○前因詐欺案件，經臺灣高雄地方法院於民國94年3 月
    8 日以94年度簡字第1070號判處有期徒刑3 月，於同年4 月
    13日確定，又因過失傷害案件，經臺灣板橋地方法院於94年
    2 月27日以94年度交簡上字第132 號判處有期徒刑4 月確定
    ，上開2 罪經定應執行有期徒刑6 月確定，並於96年3 月18
    日執行完畢。又因罹患物質濫用所致精神疾病，有幻聽、被
    害妄想及功能退化現象之精神症狀，致辨別其行為違法或依
    其辨識而行為之能力顯著降低。96年9 月9 日上午9 時50分
    許，丙○○騎乘腳踏車行經雲林縣斗六市○○里○○路2 號
    前時，竟意圖為自己不法之所有，以徒手方式竊取甲○○所
    有，放置於門旁之鐵管1 支，得手後將之放置在腳踏車上，
    正欲運離時，為甲○○之友人林榮富當場發覺並報警而查獲
    。
二、案經雲林縣警察局斗六分局報告臺灣雲林地方法院檢察署檢
    察官偵查起訴。
    理  由
一、本件係經被告為有罪之陳述，而經本院裁定以簡式審判程序
    加以審理，則依據刑事訴訟法第273 條之2 、同法第159 條
    第2 項之規定，不適用傳聞法則有關限制證據能力之相關規
    定；並得依同法第310 條之2 之準用同法第454 條之規定製
    作略式判決書，依法僅需記載犯罪事實、證據名稱及應適用
    之法條，並得以簡略方式為之，如認定之犯罪事實、證據及
    應適用之法條，與檢察官聲請簡易判決處刑書或起訴書之記
    載相同者，得引用之，合先敘明。
二、證據名稱：
（一）證人甲○○於警訊及偵查中之證述。
（二）證人林榮富於警訊及偵查中之證述。
（三）贓物認領保管單1份。
（四）現場照片2張。
（五）被告於本院審理時之自白。
三、論罪科刑：
（一）核被告陽春松所為，係犯刑法第320 條第1 項之普通竊盜
      罪。
（二）被告前因詐欺案件，經臺灣高雄地方法院於94年3 月8日
      以94年度簡字第1070號判處有期徒刑3 月，於同年4 月13
      日確定，又因過失傷害案件，經臺灣板橋地方法院以於94
      年2 月27日以94年度交簡上字第132 號判處有期徒刑4 月
      確定，上開2 罪經定應執行有期徒刑6 月確定，並於96
      年3 月18日執行完畢，有卷附之臺灣高等法院被告前案紀
      錄表1 份可憑，其於受有期徒刑執行完畢後，5 年以內故
      意再犯有期徒刑以上之本罪，為累犯，依刑法第47條第1
      項規定，加重其刑。
（三）按行為時因精神障礙或其他心智缺陷，致不能辨識其行為
      違法或欠缺依其辨識而行為之能力者，不罰。行為時因前
      項之原因，致其辨識行為違法或依其辨識而行為之能力，
      顯著減低者，得減輕其刑，刑法第19條第1 、2 項定有明
      文。查被告於本院訊問時，自承患有精神疾病，並有多話
      ，重複陳稱自己為精神病患之情，此有被告訊問之筆錄在
      卷可稽；另行政院衛生署草屯療養院就被告於案發時精神
      狀態鑑定之結果認：「綜合以上楊員之個人生活史、病史
      、家屬的陳述過去史、身體檢查及神經學檢查、腦電波及
      實驗室檢查、心理測驗及精神狀態檢查。本院認為楊員罹
      患物質濫用所致精神疾病，導致精神症狀，包括幻聽、被
      害妄想及功能退化現象」等語，有該院95年11月21日草療
      精字第7774號函暨所附之精神鑑定報告書各1 份在卷可稽
      ，是本院認被告行為時之精神狀況，致辨別其行為違法或
      依其辨識而為行為之能力，顯著降低，爰依刑法第19條第
      2 項規定，減輕其刑，並先加後減之。
（四）本院審酌被告前因竊盜案件，於79年10月15日經本院以79
      年度易字第849 號判決有期徒刑5 月；又於80年4 月17日
      再因竊盜犯行，經本院以80年度易字第195 號判決有期徒
      刑5 月；再因竊盜犯行，於82年3 月17日，經本院以82年
      度訴字第36號判決有期徒刑10月；嗣再因竊盜犯行，於84
      年7 月27日經臺灣高等法院台南分院以84年度上易字第95
      3 號判處有期徒刑3 月；又於86年5 月7 日，因竊盜犯行
      經本院以86年度易字第316 號判處有期徒刑1 年；再因竊
      盜案件，經本院於96年3 月28日以96年度簡字第17號判處
      有期徒刑4 月；又於96年4 月23日，因竊盜犯行，經本院
      以95年度簡上字第39號判處有期徒刑6 月；復因竊盜案件
      ，於96年8 月24日經本院以96年度易字第339 號判決應執
      行有期徒刑5 月，刑後施以監護1 年等多次不良犯罪紀錄
      ，及本件所竊取之財物、行竊之手段、家中有父親及妹妹
      ，並曾領養一女，然並未與被告設籍同處等家庭狀況，與
      犯罪後於偵查中猶否認犯行，直至本院審理時始行坦承，
      犯後態度並非自始良善等一切情狀，認檢察官所求處之有
      期徒刑1 年6 月尚屬過重，應以處如主文所示之刑為適當
      。
（五）被告係因精神障礙致使其辨識而行為之能力顯著降低，已
      如前述；而被告已離婚，女兒由前妻扶養，整體功能狀況
      已呈現社交退縮，精神症狀活躍，亦有上開精神鑑定報告
      可參，惟其於本院96年度易字第339 號判決業經諭知，於
      刑之執行完畢或赦免後，令入相當處所，施以監護1 年確
      定，本件就保安處分部分，爰不再重複宣告，併此敘明。
四、應適用的法條：
（一）刑事訴訟法第273 條之1 第1 項、第299 條第1 項前段、
      第310條之2、第454條第1項。
（二）刑法第320 條第1 項、第19條第2 項、第47條第1項。
（三）刑法施行法第1 條之1 第1 項、第2 項前段。
本案經檢察官丁○○到庭執行職務。
中　　華　　民　　國　　96　　年　　10　　月　　31　　日
                  刑事第二庭    法  官  劉　國　賓
以上正本證明與原本無異。
如不服本判決，應於判決送達後10日內，向本院提出上訴狀。
                                書記官　李　達　成
中　　華　　民　　國　　96　　年　　10　　月　　31　　日
中華民國刑法第320條第1項
（普通竊盜罪、竊佔罪）
意圖為自己或第三人不法之所有，而竊取他人之動產者，為竊盜
罪，處5 年以下有期徒刑、拘役或5 百元以下罰金。
意圖為自己或第三人不法之利益，而竊佔他人之不動產者，依前
項之規定處斷。
前二項之未遂犯罰之。
